【裁判字號】    89,毒抗,1064
【裁判日期】    891024
【裁判案由】    毒品危害防制條例
【裁判全文】
臺灣高等法院刑事裁定                          八十九年度毒抗字第一○六四號
    抗  告  人
    即  被  告  甲○○
右抗告人因違反毒品危害防制條例案件，不服台灣板橋地方法院八十九年度毒聲字第
六一三六號中華民國八十九年十月廿四日第一審裁定（聲請案號：台灣板橋地方法院
檢察署八十九年度毒偵字第六四四四號、八十九年度聲觀字第三五三八號），提起抗
告，本院裁定如左：
    主      文
原裁定撤銷，發回台灣板橋地方法院。
    理      由
一、本件原裁定意旨略以：抗告人即被告甲○○於民國八十九年六月二十五日起回溯
    九十六小時內某時，在某地，施用第二級毒品苯乙基胺（俗稱搖頭丸的ＭＤＭＡ
    ），為警於八十九年六月二十五日凌晨一時三十分許，在臺北市○○街五十號地
    下一樓查獲之事實，有查獲被告後採集其尿液經送檢驗後呈毒品苯乙基胺陽性反
    應之臺北榮民總醫院出具之尿液檢驗報告書附卷可稽，而認被告否認施用第二級
    毒品之辯解不足採信，其施用毒品犯行堪予認定。因依檢察官之聲請，依毒品危
    害防制條例第二十條第一項及觀察勒戒處分執行條例第三條第一項規定，裁定將
    被告送勒戒處所觀察、勒戒等情，固非無見。
二、惟據抗告人抗告意旨略以：伊未曾施用第二級毒品苯乙基胺，尿液檢查之所以含
    有第二級毒品苯乙基胺之陽性反應，可能係由於警訊時十多人同時受訊，尿液編
    號時貼錯名條所致，送驗尿液並非伊所排放等語。
三、查：依卷附行政院國軍退除役官邱輔導委員會台北榮民總醫院八十九年七月二十
    七日臨床毒物科檢驗報告（見原審卷第六頁）顯示，台北市政府警察局中山分局
    所檢送編號000000－0之尿液，經以氣相層析質譜儀確認，固然發現有Ｎ
    －α－二甲－３‧４－（亞甲基二氧基）苯乙基胺（ＭＤＭＡ），且依該分局委
    驗單存根（見同卷第五頁）之記載，該編號之尿液係對抗告人所採集。然抗告人
    於偵訊中即有辯稱：「我沒有施用搖頭丸及其他毒品」等語（見同卷第九頁），
    原審准許檢察官之聲請，僅以上開檢驗報告為其唯一之證據方法。但查該檢驗報
    告是否無呈偽陽性反應之可能？在缺乏其他確切之佐證證明其精準度無疑，且抗
    告人又對之有爭議之情形下，宜再送覆驗以確認該檢驗報告之精準度無疑，始能
    為正確適用法律之依據。詎原審竟未再送請覆驗，且原裁定亦隻字未提何以該檢
    驗報告可採信之理由，即遽以認定抗告人有施用毒品之事實，尚嫌率斷。又抗告
    人對於上開尿液是否屬其所有，亦有爭執，其所辯是否可採，尚非不可調查。而
    原審僅憑上開檢驗報告率爾裁定諭知被告應送勒戒處所觀察、勒戒，自難昭折服
    。抗告人執此指摘原裁定不當，非全無理由，自應由本院撤銷原裁定，發回原審
    法院，期詳為調查後，更為適法之裁定。
據上論斷，應依刑事訴訟法第四百十三條，裁定如主文。
中      華      民      國    八十九    年     十一     月    二十八    日
                              臺灣高等法院刑事第廿庭
                                  審判長法  官  葉  麗  霞
                                        法  官  余  來  炎
                                        法  官  王  炳  梁
右正本證明與原本無異。
不得再抗告。
                                        書記官  潘  大  鵬
中      華      民      國    八十九    年     十一     月二十九    日


司法院資訊處製作；財團法人民間司法改革基金會備份。
